【裁判字號】    91,交訴,309
【裁判日期】    920123
【裁判案由】    偽造文書等
【裁判全文】
臺灣臺南地方法院刑事判決                        九十一年度交訴字第三九號
    公  訴  人  臺灣台南地方法院檢察署檢察官
    被      告  甲○○  男  三.
右列被告因偽造文書等案件，經檢察官提起公訴（九十一年度偵緝字第九四二號），
本院判決如左：
    主  文
甲○○服用酒類，不能安全駕駛動力交通工具而駕駛，處有期徒刑貳月，如易科罰金
，以佰元折算壹日；又行使偽造私文書，足以生損害於公眾及他人，處有期徒刑肆
月，如易科罰金，以佰元折算壹日，如附表所示文書上偽造之署押共柒枚（簽名伍
枚、指印貳枚）均沒收。應執行有期徒刑伍月，如易科罰金，以佰元折算壹日。如
附表所示文書上偽造之署押共柒枚（簽名伍枚、指印貳枚）均沒收。
    事  實
一、甲○○於民國九十一年二月二十二晚上六時許起，在臺南市○○路某友人處飲用
    啤酒五瓶後，吐氣所含酒精濃度已高達每公升０‧七毫克，已酒醉不能安全駕駛
    動力交通工具，詎甲○○仍不顧大眾行車之公共安全，於當日晚上九時三十三分
    許（起訴書誤載為九時二十三分許），酒後駕駛車牌號碼八Ｊ─八七七八號自用
    小客車，沿國道一號高速公路由北往南行駛，至該路三一五公里南向處（臺南縣
    新市鄉），因不勝酒力，行車搖晃，而經警攔查，發覺其滿身酒味，經當場測試
    其吐氣所含酒精濃度竟高達前開數值。詎甲○○為規避查緝，竟另行起意，於警
    製單舉發違規時，謊報自己姓名為「李春福」，並於警方填寫如附表編號一之內
    政部警政署國道公路警察局公警局交字第Ｚ00000000號舉發違反道路交
    通管理事件通知單上「收受通知聯者簽章欄」內偽簽「李春福」之署名（包括複
    寫聯二紙），表示收受該通知單之意思，復將該通知單持以交還警方處理，自足
    生損害於李春福之權益及公路監理機關對於道路交通管理之正確性，並於警方偵
    訊其所涉酒醉駕車公共危險罪時，以李春福名義應訊，且基於接續犯意，先後在
    警方製作如附表編號二至三之九十一年二月二十二日偵訊筆錄、吐氣所含酒精濃
    度測試結果單上，冒用李春福之名義簽名並捺指印，顯足生損害於李春福之權益
    及影響警政機關對警訊筆錄製作之正確性。嗣經內政部警政署刑事警察局比對國
    道公路警察局第五警察隊所採甲○○指紋後，查覺有異，通知調查後，始查獲上
    情。
二、案經國道公路警察局第五警察隊報請臺灣台南地方法院檢察署檢察官偵查起訴。
    理  由
一、右揭事實，迭據被告甲○○於警訊及偵審時均坦承不諱，且經被害人李春福於警
    訊時陳證無訛，並有附表編號一之內政部警政署國道公路警察局公警局交字第Ｚ
    00000000號舉發違反道路交通管理事件通知單（包括複寫聯二張），國
    道公路警察局第五警察隊九十一年二月二十二日偵訊筆錄、吐氣所含酒精濃度測
    試結果單各一紙在卷可稽。按汽車駕駛人於飲用酒類或其他類似物後其吐氣所含
    酒精濃度超過每公升０‧二五毫克以上者，不得駕車，道路交通安全規則第一百
    十四條第二款定有明文，查被告於案發當日經警測試其吐氣所含酒精濃度為每公
    升０‧七毫克，已高出法律容許之每公升０．二五毫克甚多，且按刑法第一百八
    十五條之三之罪本質上係屬抽象危險犯，其立法目的在防杜因酒後駕駛動力交通
    工具而造成侵害他人生命身體之危險，此種抽象危險係伴隨服用酒類或其他相類
    物品過量之行為而當然成立。換言之，只需客觀上有此種行為出現，危險即視為
    存在，其是否果真肇事，均不影響公共危險罪責之成立；若其果真駕車肇禍，其
    不能安全駕駛動力交通工具之情形，則更不待言。另參考德、美等國之認定標準
    ，對於酒精濃度吐氣已達每公升０．五五毫克，或血液濃度達百分之０．一一以
    上者，肇事率為一般正常人之十倍，認為已達「不能安全駕駛」之標準（此有法
    務部八十八年五月十八日法八八檢字第一六六九號函可資參照）。經查，本件被
    告經警檢測其吐氣所含酒精濃度，結果高達每公升０‧七毫克，已超出法律容許
    之每公升０．二五毫克數倍有餘，被告亦自承酒後對其行車有影響等語，益見其
    操控能力已然欠佳，其已不能安全駕駛動力交通工具，應無疑義。是本件事證已
    臻明確，被告前開犯行均洵堪認定。
二、核被告所為，係犯刑法第一百八十五條之三之酒後不能安全駕駛動力交通工具而
    駕駛罪、同法第二百十六條、第二百十條之行使偽造私文書罪及第二百十七條第
    一項之偽造署押罪。其在如附表編號一之舉發違反道路交通管理事件通知單上偽
    造署押為偽造私文書之階段行為；其偽造私文書後復持以行使，其偽造私文書之
    低度行為為行使之高度行為所吸收，均不另論罪。又附表編號二至三之行為，係
    犯刑法第二百十七條第一項之罪。其所犯上開行使偽造私文書及偽造署押二罪間
    ，均係出於規避查緝之目的而為，有方法結果之牽連關係，依刑法第五十五條之
    規定，應從較重之行使偽造私文書罪處斷。又其所犯酒後不能安全駕駛動力交通
    工具而駕駛罪與行使偽造私文書二罪間，犯意各別，行為互殊，應予分論併罰。
    爰審酌被告品行、犯罪動機、目的、犯罪手段及犯罪後尚能坦承犯行態度良好等
    一切情狀，分別量處如主文所示之刑，並均諭知易科罰金之折算標準，及定其應
    執行之刑，以資懲儆。如附表編號二至三所示文書上偽造之「李春福」署名及同
    為代表該被冒用者姓名、作用及效力之指印共二枚，不問屬於犯人與否，均應併
    予宣告沒收。又附表編號一之舉發違反道路交通事件通知單原本，雖未扣案，仍
    如前述，併予宣告沒收，附此敘明。
據上論斷，應依刑事訴訟法第二百九十九條第一項前段，刑法第一百八十五條之三、
第二百十六條、第二百十條、第二百十七條第一項、第五十五條、第二百十九條、第
四十一條第一項前段、第五十一條第五款，罰金罰鍰提高標準條例第二條，判決如主
文。
中      華      民      國      九十二      年    一    月    二十三    日
                                  臺灣臺南地方法院交通法庭
                                          法  官  洪  士  傑
右正本證明與原本無異。
如不服本判決，應於判決送達後十日內，向本院提出上訴狀。
                                          書記官  孫  鈴  堯
中      華      民      國      九十二      年    一    月    二十三    日
附  表：
┌─┬─────────┬─────┬─────┬─────────┐
│編│  文  件  名  稱  │ 署押種類 │          │   應沒收之物     │
│號│                  │          │          │                  │
├─┼─────────┼─────┼─────┼─────────┤
│一│內政警政署國道公路│ 簽名     │          │「李春福」名義（  │
│  │警察局第五警察隊公│          │          │下同）之簽名三枚  │
│  │警局交字第Ｚ五０二│          │          │                  │
│  │八七四六０號舉發違│          │          │包括複寫欄二紙    │
│  │交通管理事件通知單│          │          │                  │
├─┼─────────┼─────┼─────┼─────────┤
│二│國道警察局第五警察│簽名及指印│          │簽名一枚；指印一枚│
│  │隊九十一年二月二十│          │          │                  │
│  │九日偵訊筆錄      │          │          │                  │
│  │                  │          │          │                  │
├─┼─────────┼─────┼─────┼─────────┤
│  │                  │          │          │                  │
│三│吐氣所含酒精濃度測│簽名及指印│          │簽名一枚；指印一枚│
│  │試結果單          │          │          │                  │
└─┴─────────┴─────┴─────┴─────────┘
附錄法條：
中華民國刑法第一百八十五條之三
服用毒品、麻醉藥品、酒類或其他相類之物，不能安全駕駛動力交通工具而駕駛者，
處一年以下有期徒刑、拘役或三萬元以下罰金。
中華民國刑法第二百一十六條(行使偽造變造或登載不實之文書罪)
行使第二百十條至第二百十五條之文書者，依偽造、變造文書或登載不實事項或使登
載不實事項之規定處斷。
中華民國刑法第二百一十條(偽造變造私文書罪)
偽造、變造私文書，足以生損害於公眾或他人者，處五年以下有期徒刑。
中華民國刑法第二百一十七條第一項(偽造印章印文或署押罪)
偽造印章、印文或署押，足以生損害於公眾或他人者，處三年以下有期徒刑。
中華民國刑法第二百一十九條(沒收之特例)
偽造之印章、印文或署押，不問屬於犯人與否，沒收之。


司法院資訊處製作；財團法人民間司法改革基金會備份。
